【裁判字號】    92,易,78
【裁判日期】    920519
【裁判案由】    傷害
【裁判全文】
台灣基隆地方法院刑事判決                            九十二年度易字第七八號
    公  訴  人  台灣基隆地方法院檢察署檢察官
    被      告  丙○○
右列被告因傷害案件，經檢察官聲請簡易判決處刑（九十一年度偵字第四四九六號）
，本院改依通常程序判決如左：
    主  文
丙○○共同傷害人之身體，處有期徒刑拾月。
    事  實
一、丙○○於民國九十一年十一月四日晚上八時二十分許，在基隆市○○路八堵火車
    站前，與該處排班之計程車司機甲○○發生爭執，乙○○路過該處因認識甲○○
    趨前瞭解狀況因而與丙○○發生口角，丙○○心生不滿對乙○○言「你現在要挺
    甲○○，有辦法的話給你十分鐘叫人，有種別走」等語，遂離開現場七、八分鐘
    後，丙○○即夥同五、六名成年人返回八堵火車站，基於傷害之犯意聯絡，由該
    五、六名成年人共同以徒手毆打、腳踢，及其中一人拿機車大鎖毆打之方式，共
    同傷害乙○○，致乙○○受有左中指中端指骨開放性骨折合併伸肌腱部分裂損、
    右上背部挫傷、擦傷及頭部外傷併第四、五、六頸椎半脫位等傷害，嗣經丙○○
    對該五、六名下手年輕人稱「好了，不用再打了，可以走了」，其等方離去。
二、案經乙○○訴請基隆市警察局第三分局報請台灣基隆地方法院檢察署檢察官偵查
    起訴。
    理  由
一、訊據被告丙○○矢口否認上情，辯稱：其確實與乙○○發生口角，其朋友剛好騎
    機車過來，其中一人下車拿機車大鎖打他，不清楚他的朋友為何要打乙○○，其
    並無下手毆打云云。然查本件犯罪事實，業據告訴人乙○○指述：其與丙○○發
    生口角，後丙○○離開八堵火車站，隨即返回帶著六、七人，並說「就是他，讓
    他死」那些人就圍上來拼命打我，後來恢復意識已經在醫院裡面。及證人甲○○
    到院證述：被告先與其發生爭執，後與告訴人口角，離開七、八分鐘，又和五、
    六個年輕人一起回來，對著告訴人猛打，其中一人拿機車大鎖打，後被告走過來
    對那些年輕人說好了不用再打了可以走了，然後全部離開等語。暨乙○○診斷證
    明書二紙在卷可徵。據此，堪認乙○○確實遭一群年輕人圍毆傷害，而該年輕人
    乃受丙○○之指揮方下手毆打乙○○，因此縱然丙○○並未親自動手，然其指揮
    該五、六名年輕人下手傷害乙○○，對於該傷害行為應具犯意聯絡，雖推由其他
    人下手實施，丙○○仍應負共同正犯之罪責，被告稱乃其朋友毆打乙○○，而認
    其無須負責，乃係卸責之詞，洵無足採，被告罪證明確，應依法論科。
二、核被告丙○○所為係犯刑法第二百七十七條第一項之傷害罪。被告與其他不詳姓
    名之五、六名成年人具有犯意聯絡，並推由該五、六人下手實施犯罪行為，仍為
    共同正犯。爰審酌被告與乙○○素不相識，僅因細故即糾眾毆打傷害之，危害社
    會秩序重大，且乙○○受傷部位包含頭部、頸椎此攸關身體活動中樞之重要部位
    ，傷害情節非輕，丙○○犯後不僅未賠償告訴人醫藥費用，且要求證人甲○○出
    具不實內容切結書以圖卸責，犯後態度不佳等一切情狀，量處有期徒刑如主文所
    示之刑，以茲儆懲。
三、本件因所處徒刑非得易科罰金之刑，及不宜宣告緩刑，認以簡易判決處刑有所不
    當，依法改依通常程序審理。
據上論結，應依刑事訴訟法第四百五十二條、第二百九十九條第一項前段、刑法第二
十八條、第二百七十七條第一項，罰金罰鍰提高標準條例第一條前段，判決如主文。
本案經檢察官熊南彰到庭執行職務
中      華      民      國      九十二      年      五  月   十九   日
                                      台灣基隆地方法院刑事第二庭
                                            法  官    王  翠  芬
右正本證明與原本無異。
對於本件判決如有不服，應於收受送達後十日內，向本院提出上訴書狀，上訴於臺灣
高等法院，並按他造當事人之人數附具繕本。
                                            書記官    陳  碧  玉
中      華      民      國      九十二      年      五      月   二十   日
附錄論罪法條
刑法第二百七十七條第一項：
傷害人之身體或健康者，處三年以下有期徒刑，拘役或一千元以下罰金。


司法院資訊處製作；財團法人民間司法改革基金會備份。
